臺灣臺北地方法院刑事判決　　　　　　　94年度簡上字第26號
　　上　訴　人
　　即　被　告　乙○○
上列上訴人即被告因違反電子遊戲場業管理條例案件，不服本院
中華民國94年1月14日94年度簡字第68號第一審判決（聲請簡易
判決處刑書案號：臺灣臺北地方法院檢察署93年度偵字21445 號
），提起上訴，本院第二審合議庭認為不得以簡易判決處刑，改
適用通常程序，自為第一審判決如下：
    主  文
原判決撤銷。
本件公訴不受理。
　　理　　由
一、公訴意旨詳如附件之聲請簡易判決處刑書所載。
二、按案件有起訴之程序違背規定之情形者，應諭知不受理之判
    決，並得不經言詞辯論為之，刑事訴訟法第303條第1款、第
    307條分別定有明文。又被告於緩起訴期間內，有法定列舉
    之撤銷原緩起訴處分之情形者，檢察官須先撤銷原緩起訴處
    分，始得繼續偵查或起訴，此觀同法第253條之3第1項規定
    自明，否則緩起訴處分既未經撤銷，其起訴之程序自屬違背
    規定。
三、經查，本件上訴人即被告乙○○因違反電子遊戲場業管理條
    例，經臺灣台北地方法院檢察署檢察官於民國93年12月23日
    以聲請簡易判決處刑書向本院聲請簡易判決，並於94年1月
    10 日繫屬本院，有該聲請簡易判決處刑書、臺灣臺北地方
    法院檢察署94年1月10日甲○93偵21445字第206號公函附卷
    可稽。
    然同一犯罪事實，前經臺灣臺北地方法院檢察署檢察官於93
    年12月2日以93年度速偵字第537號處分書為緩起訴處分，並
    命被告繳交公益金新台幣（下同）50000元，緩起訴期間為
    一年，並經臺灣高等法院檢察署檢察長於94年1月3日以94年
    度上職議字第118號處分書駁回再議確定，亦有卷附該緩起
    訴處分書、駁回再議處分書可參。是同一犯罪事實於簡易判
    決處刑之聲請繫屬本院（94年1月10日）以前，已經檢察官
    為緩起訴處分。而且，被告上開緩起訴處分係以94年1月3日
    為執行起始日，執行終止日為95年1月2日，其公益金繳納之
    履行期間自94年1月14日起至94年4月13日止，被告已於94年
    2月25日依緩起訴處分指示繳納公益金，迄今未經檢察官依
    法撤銷緩起訴處分，有被告所提繳納收據、臺灣高等法院被
    告全國前案紀錄表可稽，並經本院調閱緩起訴處分及執行卷
    宗查明無訛。是依首揭說明，本件起訴程序顯係違背規定，
    自應依法為被告不受理判決之諭知，原審漏未審酌，而以簡
    易判決對被告論罪科刑，於法尚有未合，上訴意旨據此指摘
    原判決不當求為撤銷改判，為有理由，自應由本院合議庭撤
    銷原審判決，逕依第一審通常程序，諭知公訴不受理之判決
    。
據上論斷，應依刑事訴訟法第455條之1第1項、第3項、第452條
、第369條第1項前段、第364條、第303條第1款、第307條，判決
如主文。
中　　華　　民　　國　　94　　年　　3 　　月　　30　　日
                  刑事第十一庭審判長法  官  劉方慈
                                    法  官  林恆吉
                                    法  官  陳正昇
以上正本證明與原本無異。
如不服本判決，應於判決送達後10日內向本院提出上訴狀。
                                    書記官  陳豪達
中　　華　　民　　國　　94　　年　　3 　　月　　30　　日
